【裁判字號】    99,審易,902
【裁判日期】    990608
【裁判案由】    家庭暴力罪之傷害等
【裁判全文】
臺灣士林地方法院刑事判決             99年度審易字第902號
公  訴  人  臺灣士林地方法院檢察署檢察官
被      告  甲○○
上列被告因家庭暴力罪之傷害等案件，經檢察官提起公訴（99年
度偵字第2354號），本院判決如下：
    主  文
本件公訴不受理。
    理  由
一、公訴意旨略以：被告甲○○與告訴人乙○○原係夫妻，2 人
    於民國97年7 月21日離婚，約定所生之子蔡○○監護權歸屬
    被告，告訴人則擁有探視權利。惟告訴人於98年6 月12日下
    午5 時許，前往臺北市士林區「陽明高中」附設托兒所欲探
    視蔡○○時，發現蔡○○已由被告父母帶走，遂至被告任職
    之「陽明高中」教官辦公室與被告理論，雙方因而發生爭執
    ，被告竟基於傷害之犯意，以雨傘、掃把毆打告訴人，致告
    訴人受有左上臂紅腫、左大腿紅腫及左膝紅腫等普通傷害；
    被告另基於妨害他人名譽之犯意，明知其等友人均知「詹姆
    」係告訴人英文名字，接續於98年6 月6 日、98年6 月10日
    、98年8 月17日，在臺北市○○區○○路4 段80巷53之1 號
    2 樓住處，以電腦之即時通（MSN） 聊天室，以「遇到狗屎
    人…詹姆屎人…」、「狗屎蔡………」、「即使換電腦…還
    是要咒罵你…痣厭…我希望你出門被車撞死…去死去死去死
    ～因為你是天殺的無良敗類…兼不是男人…懦弱又愛哭鬼一
    枚…兼…內外都軟弱的人…（噗哧…我笑了）」、「即使換
    電腦…還是要咒罵你…蔡先…我希望你出門被車撞死…去死
    去死去死～- 因為你是天殺的無良敗類…兼不是男人…懦弱
    又愛哭鬼一枚…兼…內外都軟弱的人…（噗哧…我笑了）」
    等語為標題，藉此公然方式，貶損告訴人個人名譽，因認被
    告涉犯刑法第277 條第1 項之傷害罪嫌及同法第309 條第1
    項公然侮辱罪嫌等語。
二、按告訴乃論之罪，告訴人於第一審辯論終結前得撤回其告訴
    ，又告訴經撤回者，應諭知不受理之判決，並得不經言詞辯
    論為之，刑事訴訟法第238 條第1 項、第303 條第3 款、第
    307條，分別定有明文。
三、查告訴人乙○○告訴被告甲○○傷害及公然侮辱案件，起訴
    書認被告係觸犯刑法第277 條第1 項傷害罪、第309 條第1
    項公然侮辱罪，依刑法第287 條前段、第314 條之規定，均
    須告訴乃論。茲據告訴人於99年6 月8 日本院準備程序中當
    庭撤回告訴，有本院準備程序筆錄及告訴人當日庭呈之刑事
    撤回告訴狀各1 份在卷可稽（附於本院卷第60頁、第64頁）
    ，依照前開規定，本件爰不經言詞辯論，逕為不受理之諭知
    。
據上論斷，應依刑事訴訟法第303 條第3 款、第307 條，判決如
主文。
本案經檢察官葉乃瑋到庭執行準備程序職務。
中    華    民    國    99    年    6     月    8     日
                  刑事第一庭法  官  吳祚丞
以上正本證明與原本無異。
如不服本判決應於收受判決後10日內向本院提出上訴書狀，並應
敘述具體理由；其未敘述上訴理由者，應於上訴期間屆滿後20日
內向本院補提理由書（均須按他造當事人之人數附繕本）「切勿
逕送上級法院」。
                            書記官  丁梅芬
中    華    民    國    99    年    6     月    8     日

司法院資訊處製作；財團法人民間司法改革基金會備份。
